臺灣板橋地方法院刑事判決　　　　　　　　　　　　九十三年度訴字第二二七一號
　　公　訴　人　臺灣板橋地方法院檢察署檢察官
　　被　　　告　甲○○
右列被告因搶奪等案件，經檢察官提起公訴（九十三年度偵字第一九０三五號），本
院依簡式審判程序判決如左：
    主  文
甲○○竊盜，累犯，處有期徒刑陸月；又意圖為自己不法之所有，而搶奪他人之動產
，累犯，處有期徒刑壹年貳月。應執行有期徒刑壹年陸月。
    事  實
一、甲○○前曾於民國九十一年間因搶奪案件，經本院於九十一年六月十三日判處有
    期徒刑十月，並經確定在案；復於同年間因違反毒品危害防制條例案件，經本院
    於九十二年一月二十三日判處有期徒刑六月，如易科罰金以三百元折算一日，並
    經確定在案，嗣上開二罪經本院於九十二年六月十一日裁定定其應執行刑為有期
    徒刑一年三月，於九十三年四月十二日假釋出監付保護管束，於九十三年七月二
    日假釋期滿執行完畢。詎猶不知悔改，意圖為自己不法之所有，於九十三年十一
　　月二十一日下午十時許，在臺北縣新莊市○○路三二號前，見乙○○所有車牌號
　  碼ＧＥＣ—七九一號重型機車，鑰匙插在電門上疏未取走，見有機可趁，即以該
    鑰匙啟動機車之方式竊取，得手後供己作為代步工具之用。嗣於九十三年十一月
    二十五日下午二時二十分許，甲○○騎乘上開機車途經臺北縣板橋市○○街三六
    號前，見迎面而來之老婦人丙○○頸部戴著金項鍊獨自一人在路旁行走，竟臨時
    起意，意圖為自己不法之所有，將所騎乘之機車迴轉後停下，下車後徒步自丙○
    ○之身後跑向前方，趁丙○○不及防備之際，以右手搶奪丙○○戴在頸部之金項
    鍊一條（價值新臺幣二萬五千元），得手後迅即跑離現場，騎乘前開機車加速逃
    逸，惟因一時緊張，在臺北縣板橋市○○街六號前，人車倒地，路人陳林生等人
    見狀趕來壓制住甲○○，並報警處理，而為警當場查獲，並在其身上起出丙○○
    所有之金項鍊一條。
二、案經臺北縣政府警察局板橋分局報告臺灣板橋地方法院檢察署檢察官偵查起訴。
    理  由
一、本院於準備程序進行中，被告甲○○就被訴事實為有罪之陳述，經告知被告簡式
    審判程序之旨，並聽取公訴人及被告之意見後，裁定進行簡式審判程序。
二、右揭事實，業據被告在警詢時及偵審中坦承不諱，核與被害人乙○○、丙○○於
    警詢時指述情節相符，並經證人陳林生在警詢時證述綦詳。此外，並有搜索扣押
    筆錄一份、贓物認領保管單二紙、車輛失竊電腦輸入單一紙、車輛竊盜、車牌失
    竊資料個別查詢報表—查詢車輛認可資料一紙、車輛尋獲電腦輸入單一紙及照片
    三幀等件附卷可稽，堪認被告前開自白與事實相符。是本件事證明確，被告前開
    犯行洵堪認定，應予依法論科。
三、核被告所為，係犯刑法第三百二十條第一項之竊盜罪、同法第三百二十五條第一
    項之搶奪罪。又查，被告前曾於九十一年間因搶奪案件，經本院於九十一年六月
　　十三日判處有期徒刑十月，並經確定在案；復於同年間因違反毒品危害防制條案
　  件，經本院於九十二年一月二十三日判處有期徒刑六月，如易科罰金以三百元折
    算一日，並經確定在案，嗣上開二罪經本院於九十二年六月十一日裁定定其應執
    行刑為有期徒刑一年三月，於九十三年四月十二日假釋出監付保護管束，於九十
    三年七月二日假釋期滿執行完畢，有臺灣高等法院被告全國前案紀錄表一份在卷
    足憑，其於有期徒刑執行完畢後，五年以內再犯有期徒刑以上之本罪，為累犯，
    應依法加重其刑。再被告所犯上開二罪間，乃犯意各別，犯罪構成要件互異，應
    予分論併罰。爰審酌被告正值青壯，本可期其從事正當職業，奮發向上，守法重
    紀，利己利人，且前已因搶奪罪而負刑責，猶應知所惕勵，對於竊盜及搶奪行為
    之違法性及可罰性，應有明確而強烈之認識，詎其甫服刑出獄，猶不知悔改，復
    為本件竊盜及搶奪犯行，尤以所搶奪者係七十多歲之老婦人，所施手段亦甚為惡
    劣，對於被害人心理及財產安全造成極大之威脅，並斟酌其犯罪之動機、手段、
    方法及犯後尚能坦承犯行，犯後態度良好等一切情狀，分別量處如主文所示之刑
    ，並定其應執行之刑，以示懲儆。
據上論斷，應依刑事訴訟法第二百七十三條之一第一項、第二百九十九條第一項前段
，刑法第三百二十五條第一項、第三百二十條第一項、第四十七條、第五十一條第五
款，罰金罰鍰提高標準條例第一條前段，判決如主文。
本案經檢察官丁○○到庭執行職務。
中　　　華　　　民　　　國　　九十三　　年　　 十二 　　月　　 三十 　　日
                                   臺灣板橋地方法院刑事第十一庭
                                       法  官  王　士　珮
右正本證明與原本無異
如不服本判決應於送達後十日內向本院提出上訴狀。
                                       書記官  程  欣  怡
中　　　華　　　民　　　國　　九十三　　年　　 十二 　　月　　 三十 　　日
附錄本件論罪科刑法條全文：
中華民國刑法第三百二十條
意圖為自己或第三人不法之所有，而竊取他人之動產者，為竊盜罪，處五年以下有期
徒刑、拘役或五百元以下罰金。
意圖為自己或第三人不法之利益，而竊佔他人之不動產者，依前項之規定處斷。
前二項之未遂犯罰之。
中華民國刑法第三百二十五條
意圖為自己或第三人不法之所有，而搶奪他人之動產者，處六月以上五年以下有期徒
刑。
因而致人於死者，處無期徒刑或七年以上有期徒刑，致重傷者，處三年以上十年以下
有期徒刑。
第一項之未遂犯罰之。
